【裁判字號】    92,訴,695
【裁判日期】    921209
【裁判案由】    給付借款
【裁判全文】
臺灣嘉義地方法院民事判決  九十二年度訴字第六九五號
    原      告  華南商業銀行股份有限公司
    法定代理人  許德南
    訴訟代理人  蕭世英
                黃建璋
    被      告  甲○○
                乙○○○
右列當事人間請求給付借款事件，本院於民國九十二年十一月二十五日言詞辯論終結
而判決如左：
    主    文
被告應連帶給付原告新台幣（下同）壹佰萬元，及自民國九十年六月二十日起，至清
償日止，按照年息百分之八．四八五計算的利息。另從民國九十年七月二十一日起，
至清償日止，逾期在六個月內清償，按前述利率加計百分之十違約金，逾期超過六個
月清償，按前述利率加計百分之二十違約金，被告亦應連帶給付原告。
本案訴訟費用由被告連帶負擔。
    事實及理由
壹、原告主張：
  一、被告甲○○在民國八十九年一月二十日向原告借款一百萬元，並以溫長為連帶
      保證人，雙方約定借款期限至九十一年一月六日，按月清償利息，利息按基本
      放款利率機動調整（目前為年息百分之八．四八五）。借款人逾期清償時，違
      約金的計算方式為逾期在六個月內者，按約定利率加計百分之十，逾期超過六
      個月的部分，則按約定利率加計百分之二十。若借款人未按時繳納本息，依照
      授信約定書第五條第一款約定，借款人喪失期限利益，全部借款視同到期。
      被告甲○○在借款到期後，並未依約清償本金一百萬元，原告多次催討，被告
      甲○○均置之不理。而連帶保證人溫長已於九十年十一月十九日死亡，其繼承
      人被告乙○○○並未拋棄繼承，依法應連帶負責。於是，原告根據借款契約及
      連帶保證法律關係提起本件訴訟，並請求如主文第一項所記載的聲明。
  二、提出借據一張、授信約定書二份（均為影本），作為證明。
貳、被告二人經過本院合法通知，均無正當理由，未向本院請假，而沒有在言詞辯論
    期日，到場陳述意見，同時，本案沒有民事訴訟法第三百八十六條所規定的情形
    出現（請看附錄法條），因此，本院依照原告聲請，由原告單獨辯論而直接判決
    。
參、本院判斷：
  一、程序方面：由於溫長在起訴前己死亡，原告撤回對溫長的訴訟，並追加乙○○
      ○為被告，依民事訴訟法第二五五條第一項第五款規定：「訴狀送達後，原告
      不得將原訴變更或追加他訴。但有下列各款情形之一者，不在此限：５、該訴
      訟標的對於數人必須合一確定時，追加其原非當事人之人為當事人者」，本件
      為連帶債務，屬於類似必要共同訴訟，乙○○○為溫長的繼承人，並未拋棄繼
      承，有本院查詢簡答表附卷可證，故原告追加被告乙○○○，符合法律規定，
      可以准許。
  二、原告主張的事實，有原告提出借據及授信約定書附卷證明，被告二人經過本院
      合法通知，均無正當理由，而未到庭陳述意見，依照民事訴訟法第二八０條第
      一項前段、第三項前段規定：「當事人對於他造主張之事實，於言詞辯論時不
      爭執者，視同自認。當事人對於他造主張之事實，已於相當時期受合法之通知
      ，而於言詞辯論期日不到場，亦未提出準備書狀爭執者，準用第一項之規定」
      ，所以，原告的主張可以認定真實而被本院採信。
  三、綜上所述，被告甲○○為借款債務人，被告乙○○○是連帶保證人溫長的繼承
      人，又未拋棄繼承，依民法一一四八條前段規定：「繼承人自繼承開始時，除
      本法另有規定外，承受被繼承人財產上之一切權利、義務」，故被告乙○○○
      應承繼溫長的連帶保證債務。所以，原告根據借款契約及連帶保證法律關係，
      請求被告二人連帶給付主文第一項所記載金額、遲延利息及違約金，具有法律
      上理由，應該准許。
肆、訴訟費用負擔的依據；依照民事訴訟法第八十五條第二項，判決如主文。
中      華      民      國      九十二    年      十二    月      九    日
                                  臺灣嘉義地方法院民事第二庭
                                      法  官  甘  大  空
右為正本係照原本作成
如對本判決上訴應於送達後二十日內向本院提出上訴狀
中      華      民      國      九十二    年      十二    月      九    日
                                      書記官  蕭  琪  男
~F0~
~T40~
附錄法條：
民事訴訟法第三八六條：「有下列各款情形之一者，法院應以裁定駁回前條聲請，並
延展辯論期日：
一  不到場之當事人未於相當時期受合法之通知者。
二  當事人之不到場，可認為係因天災或其他正當理由者。
三  到場之當事人於法院應依職權調查之事項，不能為必要之證明者。
四  到場之當事人所提出之聲明、事實或證據，未於相當時期通知他造者。」


司法院資訊處製作；財團法人民間司法改革基金會備份。
